臺灣基隆地方法院刑事判決　　　　　　　94年度易緝字第10號
公　訴　人　臺灣基隆地方法院檢察署檢察官
被　　　告　乙○○　男　26歲.
　　　　　　　　　　（
上列被告因竊盜案件，經檢察官提起公訴（93年度偵字第2441號
），本院合議庭裁定由受命法官獨任進行審判，經改依簡式審判
程序審理後判決如下︰
    主  　　文
乙○○連續竊盜，累犯，處有期徒刑月，如易科罰金以佰元
折算壹日。
    事實及理由
壹、程序事項：
    本件被告乙○○所犯者非為死刑、無期徒刑、最輕本刑為 3
    年以上有期徒刑之罪或高等法院管轄第一審案件，其於準備
    程序進行中，先就被訴事實為有罪之陳述，經告知其簡式審
    判程序之旨，並聽取公訴人、被告之意見後，本院業已依刑
    事訴訟法第273 條之1 第1 項之規定，裁定由受命法官獨任
    以簡式審判程序進行本案之審理。
貳、實體事項：
一、犯罪事實：
　(一)乙○○前因違反毒品危害防制條例案件，經臺灣士林地方法
    院判處有期徒刑4 月確定，於民國91年6 月8 日執行完畢；
    復因竊盜案件，經臺灣士林地方法院判處有期徒刑6 月確定
    ，於93年4 月22日執行完畢。
  (二)詎其仍不知悔改，復意圖為自己不法之所有，自93年6 月18
    日下午1 時許起至同年月26日上午8 時許止，前往基隆仁一
    路210 之1 號「萊爾富」便利商店等處所，趁戊○○等人未
    注意管理之際，以徒手之方式，竊得戊○○等人持有或所有
    之啤酒等財物得逞（竊盜之時間、地點、方法、被害人及竊
    得財物等，均詳如附表壹所載）。
  (三)嗣於93年6 月26日上午8 時許，乙○○前往基隆市○○區○○路73號「OK」便利商店，以同前手法，竊得該店內由店員
    丙○○持有中之長壽英式淡煙1 包、特級玫瑰紅酒、玉山黃
    酒各1 瓶後（即附表壹編號部分之事實），旋為丙○○發
    現報警處理，當場逮捕乙○○，始查知上情。
二、上開犯罪事實，有下列證據可為憑（詳如附表壹認定犯罪事
    實所憑之證據欄所載）：
  (一)被告之供述。
  (二)證人己○○○、甲○○、丁○○及丙○○之指證；及被害人
    戊○○之指述。
  (三)贓物認領保管收據2紙。
  (四)贓物照片4張。
三、論罪科刑之理由：
  (一)核被告乙○○所為，係犯刑法第320 條第1 項之竊盜罪。
  (二)被告先後多次竊盜，時間緊接，且觸犯構成要件相同之罪名
    ，顯係基於概括犯意為之，為連續犯，應論以1 罪，並依法
    加重其刑。
  (三)又其前曾受如犯罪事實欄所載有期徒刑之執行完畢，於5 年
    內再犯本件有期徒刑以上之罪，為累犯，應依法遞加重其刑
    。
  (四)爰審酌被告履犯竊盜案件，顯見不尊重他人之財產權，既其
    犯罪之動機、所得財物價值不高，犯罪後坦承犯行等一切情
    狀，量處如主文所示之刑，併諭知易科罰金之折算標準。
四、不另為無罪諭知部分：
  (一)公訴意旨另以：被告乙○○意圖為自己不法之所有，於附表
    貳所示之時、地，以徒手之方式，連續竊取被害人林悅皓、
    褚美慧、陳明月及林福財等人之紅標米酒等財物，因認被告
    此部分亦涉犯刑法第320 條第1 項之竊盜罪嫌。
  (二)被告堅詞否認有此部分之竊盜犯行，本院查：
    1.附表貳編號部分，被害人林悅皓及褚美慧在檢察官偵
      查中，均無法指證被告之竊盜犯行。
    2.附表貳編號部分，被害人陳明月於警詢時供稱：是有客
      人看到被告竊取麵包等語，顯見陳明月並未曾目睹被告實
      施竊盜行為，從而其於警詢時之指認，僅係憑他人之供述
      及印象中被告之外貌，而指認被告，是本院認陳明月之指
      述無從資為不利被告認定之證據。
    3.附表貳編號部分，被害人林福財於檢察官偵查中指稱：
      是被告向警員供稱有拿廟裡等零錢，其返回廟裡後發現確
      實有一些零錢不見等語，可見林福財於被告供稱竊取廟裡
      零錢之前，並不知道廟裡失竊，則其如何指證是被告所為
      ？是本院認亦難以其證言，認定被告有此部分之竊盜犯行
      。
  (三)綜上，公訴人所舉出之證據，均無法證明被告有此部分之竊
    盜犯行，蒞庭檢察官亦當庭聲明此部分毋庸審判，此外，復
    查無其他積極證據，足以證明被告有公訴人所指此部分之竊
    盜犯行，無法證明被告犯罪，本應為被告無罪之諭知，然公
    訴人認此部分與上開論罪科刑部分，有連續犯之裁判上一罪
    關係，爰不另為無罪之諭知。
五、應適用之法條：
　　刑事訴訟法第273 條之1 第1 項、第310 條之2 、第454 條
    第1 項、第299 條第1 項前段，刑法第56條、第320 條第 1
    項、第47條、第41條第1 項前段，罰金罰鍰提高標準條例第
    1 條前段、第2 條。
六、對於本件判決如有不服，得自收受送達後10日內，向本院提
    出上訴書狀，上訴於臺灣高等法院。
本案經檢察官高永棟到庭執行職務。
中　　華　　民　　國　　94　　年　　7 　　月　　20　　日
                  刑事第一庭法  官  劉桂金
以上正本證明與原本無異。
對於本件判決如有不服，應於收受送達後10日內，向本院提出上
訴書狀，上訴於臺灣高等法院，並按他造當事人之人數附具繕本
。
中　　華　　民　　國　　94　　年　　7 　　月　　20　　日
                            書記官  丁文宏
附錄論罪法條：
刑法第320條第1項：
意圖為自己或第三人不法之所有，而竊取他人之動產者，為竊盜
罪，處 5 年以下有期徒刑、拘役或 500 元以下罰金。
附表壹：（被告坦承犯行部分）
┌─┬────┬────┬────┬─────────┐
│編│犯罪時間│犯罪方法│所得財物│認定事實所憑之證據│
│號│犯罪地點│被害人  │        │        　        │
├─┼────┼────┼────┼─────────┤
││93.06.18│意圖為自│臺灣啤酒│(1)被告乙○○之自白│
│  │下午01時│己不法之│1 瓶。  │  ：              │
│  │許      │所有，趁│        │  警詢（偵卷第46│
│  │基隆市仁│被害人未│        │    頁至第47頁）  │
│  │一路210 │注意管理│        │  本院審理程序訊│
│  │之1 號「│之際，徒│        │    問（本院卷94. │
│  │萊爾富」│手竊取。│        │    07.06審判筆錄 │
│  │超商    │        │        │    第33頁至第35頁│
│  │        │被害人  │        │    ）            │
│  │        │戊○○  │        │ (2)被害人戊○○於 │
│  │        │        │        │   警詢時之指訴（ │
│  │        │        │        │   偵卷第55頁至第 │
│  │        │        │        │   57頁）         │
├─┼────┼────┼────┼─────────┤
││93.06.23│同上手法│米酒1 瓶│(1)被告乙○○之自白│
│  │上午09時│        │。      │  ：              │
│  │許      │被害人  │        │  警詢（偵卷第48│
│  │基隆市復│己○○○│        │    頁）          │
│  │興街113 │（侵入住│        │  本院審理程序訊│
│  │巷17號  │宅部分未│        │    問（本院卷94. │
│  │        │據告訴）│        │    07.06審判筆錄 │
│  │        │        │        │    第34頁至第35頁│
│  │        │        │        │    ）            │
│  │        │        │        │ (2)被害人己○○○ │
│  │        │        │        │   之指訴：       │
│  │        │        │        │   警詢（偵卷第 │
│  │        │        │        │     75頁至第77頁 │
│  │        │        │        │     ）           │
│  │        │        │        │   偵訊（偵卷第 │
│  │        │        │        │     130 頁）     │
├─┼────┼────┼────┼─────────┤
││93.06.25│同上手法│稻香紅標│(1)被告乙○○之自白│
│  │上午11時│        │米酒1 瓶│  ：              │
│  │許      │被害人  │。      │  偵訊（偵卷第34│
│  │基隆市仁│甲○○  │        │    頁）          │
│  │二路73號│        │        │  本院羈押訊問（│
│  │「OK」便│        │        │    本院卷94.07.01│
│  │利商店  │        │        │    訊問筆錄第21頁│
│  │        │        │        │    ）            │
│  │        │        │        │  本院審理程序訊│
│  │        │        │        │    問（本院卷94. │
│  │        │        │        │    07.06審判筆錄 │
│  │        │        │        │    第35頁）      │
│  │        │        │        │(2)被害人甲○○之指│
│  │        │        │        │  訴：            │
│  │        │        │        │  警詢（偵卷第15│
│  │        │        │        │    頁至第16頁）  │
│  │        │        │        │  偵訊（偵卷第  │
│  │        │        │        │    129 頁）      │
│  │        │        │        │(3)贓物認領保管單（│
│  │        │        │        │  偵卷第20頁）    │
│  │        │        │        │(4)贓物照片1 幀（偵│
│  │        │        │        │  卷第24頁）      │
├─┼────┼────┼────┼─────────┤
││93.06.25│同上手法│參茸酒1 │(1)被告乙○○之自白│
│  │下午04時│        │瓶。    │  ：              │
│  │許      │被害人  │        │  警詢（偵卷第48│
│  │基隆市仁│丁○○  │        │    頁至第49頁）  │
│  │二路73號│        │        │  本院羈押訊問（│
│  │「OK」便│        │        │    本院卷94.07.01│
│  │利商店  │        │        │    訊問筆錄第21頁│
│  │        │        │        │    ）            │
│  │        │        │        │  本院審理程序訊│
│  │        │        │        │    問（本院卷94. │
│  │        │        │        │    07.06審判筆錄 │
│  │        │        │        │    第32頁、第36頁│
│  │        │        │        │    ）            │
│  │        │        │        │(2)被害人丁○○於偵│
│  │        │        │        │  訊時之指訴（偵卷│
│  │        │        │        │  第116 頁）      │
├─┼────┼────┼────┼─────────┤
││93.06.26│同上手法│長壽牌英│(1)被告乙○○之自白│
│  │上午08時│        │式淡煙1 │  ：              │
│  │許      │被害人  │包、特級│  警詢（偵卷第6 │
│  │基隆市仁│丙○○  │玫瑰紅酒│    頁至第8 頁）  │
│  │二路73號│        │1 瓶、玉│  偵訊 (偵卷第33│
│  │「OK」便│        │山黃酒1 │    頁第34頁）    │
│  │利商店  │        │瓶。    │  本院羈押訊問（│
│  │        │        │        │    本院卷94.07.01│
│  │        │        │        │    訊問筆錄第21頁│
│  │        │        │        │    ）            │
│  │        │        │        │  本院審理程序訊│
│  │        │        │        │    問（本院卷94.0│
│  │        │        │        │    7.06審判筆錄第│
│  │        │        │        │    34頁）        │
│  │        │        │        │(2)被害人丙○○之指│
│  │        │        │        │  訴：            │
│  │        │        │        │  警詢（偵卷第11│
│  │        │        │        │    頁至第12頁）  │
│  │        │        │        │  偵訊（偵卷第11│
│  │        │        │        │    6 頁至第117頁 │
│  │        │        │        │    ）            │
│  │        │        │        │(3)贓物認領保管單（│
│  │        │        │        │  偵卷第19頁）    │
│  │        │        │        │(4)贓物照片3 幀（偵│
│  │        │        │        │  卷第21頁至第23頁│
│  │        │        │        │  ）              │
└─┴────┴────┴────┴─────────┘
附表貳（被告否認犯行部分）
93年6 月17日上午10時許，在基隆市○○路275 號「統一」超
  商，趁店員林悅皓未注意管理之際，徒手竊取紅標米酒1 瓶。
93年6 月20日上午9 時許，在基隆市○○路27號「OK」便利商
  店，以同上手法，竊得店員褚美慧所保管之康師傅泡麵1碗。
93年6 月21日中午12時許，在基隆市○○路1 號之「統一」超
  商，以同上手法，竊得店員陳明月所保管之吐司麵包1 條。
93年6 月22日下午4 時30分許，在基隆市○○街60巷9 號（福
  安宮），以同上手法，竊得管理員林福財所保管之零錢新臺幣
  100 餘元。
